zh-TW: 兼容的園藝工具: 叉子; 草坪滾壓器; 開山刀; 修枝鋸; 修草剪; 耙; 圓頭鍬; 鐮刀; 方頭鏟; 噴霧機; 撒布機; 鏝刀; 其他
tr: Uyumlu bahçe işi aleti: Çatal; Çim silindiri; Pala; Budama testeresi; Budama makasları; Tırmık; Kürek; Orak; Bahçe küreği; Püskürtücü; Yayıcı; Mala; Diğer
de: Kompatibles Gartengerät: Gabel; Rasenwalze; Machete; Astsäge; Gartenscheren; Rechen; Schaufel; Sichel; Spaten; Sprühgerät; Verstreuer; Kelle; Sonstiges
hu: Kompatibilis kerti eszköz: Villa; Gyephenger; Bozótvágó kés; Ágfűrész; Metszőolló; Gereblye; Lapát; Sarló; Ásó; Permetező; Szórógép; Ültetőkanál; Egyéb
th: เครื่องมือทำสวนที่เข้ากันได้: ส้อม; ลูกกลิ้งสำหรับสนามหญ้า; มีดมาเชเต้; เลื่อยตัดแต่งกิ่ง; กรรไกรตัดแต่งกิ่ง; คราด; พลั่ว; เคียว; จอบ; เครื่องพ่น; เครื่องกระจาย; เกรียง; อื่นๆ
lt-LT: Suderinamas sodo įrankis: Šakė; Vejos volas; Mačetė; Genėjimo pjūklas; Genėjimo žirklės; Grėblys; Semtuvas; Dalgis; Kastuvas; Purkštuvas; Barstytuvas; Kastuvėlis; Kita
fi: Yhteensopiva puutarhatyökalu: Haarukka; Nurmikkojyrä; Viidakkoveitsi; Oksasaha; Oksasakset; Harava; Lapio; Sirppi; Pistolapio; Sumutin; Levitin; tasoitin; Muu
sk-SK: Kompatibilné záhradné náradie: Vidly; Valec na trávnik; Mačeta; Orezávacia píla; Orezávacie nožnice; Hrable; Lopata; Kosák; Rýľ; Rozprašovač; Rozmetadlo; Stierka; Iné
pt-BR: Ferramenta de jardinagem compatível: Garfo; Rolo compactador de grama; Facão; Serra de poda; Tesouras de poda; Ancinho; Pás; Foice; Pá; Pulverizador; Espalhador; Espátula; Outro
hr-HR: Kompatibilan vrtlarski alat: Vile; Valjak za travnjak; Mačeta; Pila za obrezivanje; Škare za obrezivanje; Grablje; Lopata; Srp; Lopatica; Prskalica; Podrška za stativ; Ručna lopatica; Ostalo
ko: 관련 원예 도구: 포크; 잔디 롤러; 칼; 가지치기 톱; 전지 가위; 갈퀴; 삽; 낫; 스페이드; 분무기; 살포기; 모종삽; 기타
pt-PT: Ferramenta de jardinagem compatível: Garfo; Rolo para relvado; Facão; Serra de poda; Tesouras de poda; Ancinho; Pá; Foice; Pá; Pulverizador; Distribuidor; Pá; Outro
ru: Совместимые садовые инструменты: Вилка; Газонные катки; Мачете; Пила для обрезки; Секатор; Грабли; Лопата; Серп; Лопата; Опрыскиватель; Разбрасыватель; Мастерок; Другое
fr: Outil de jardinage compatible: Fourchette; Rouleau à gazon; Machette; Scie à élaguer; Sécateurs; Râteau; Pelle; Faucille; Bêche; Pulvérisateur; Épandeur; Truelle; Autre
es: Herramienta de jardinería compatible: Tenedor; Rodillo para césped; Machete; Sierra de podar; Tijeras de podar; Rastrillo; Pala redonda; Hoz; Pala cuadrada; Pulverizador; Esparcidor; Llana; Otros
sl-SI: Združljivo vrtno orodje: Vile; Valjar za trato; Mačeta; Žaga za obrezovanje; Škarje za obrezovanje; Grablje; Lopata; Srp; Lopata; Razpršilec; Trosilnik; Lopatica; Drugo
en: Compatible gardening tool: Fork; Lawn roller; Machete; Pruning saw; Pruning shears; Rake; Shovel; Sickle; Spade; Sprayer; Spreader; Trowel; Other
ja: 対応ガーデニングツール: フォーク; 芝生転圧ローラー; マチェット; 剪定のこぎり; 剪定ばさみ; 熊手; シャベル; 鎌; スペード; 噴霧器; 散布機; こて; その他
da: Kompatibelt haveværktøj: Gaffel; Havetromle; Machete; Beskæresav; Beskæresakse; Rive; Skovl; Segl; Spade; Sprøjte; Spreder; Murske; Andet
bg-BG: Съвместим инструмент за градинарство: Вилица; Валяк за трева; Мачете; Трион за кастрене; Градински ножици; Гребло; Лопата; Сърп; Права лопата; Пръскачка; Разпръсквач; Мистрия; Други
el: Συμβατό εργαλείο κηπουρικής: Δίκρανο; Κύλινδρος χλοοτάπητα; Μαχαίρα; Πριόνι κλαδέματος; Κλαδευτήρι; Τσουγκράνα; Φτυάρι; Δρεπάνι; Φτυάρι; Ψεκαστήρας; Ποτιστήρι; Μυστρί; Άλλο
sv: Kompatibelt trädgårdsredskap: Gaffel; Trädgårdsvält; Machete; Beskärningssåg; Sekatör; Kratta; Skyffel; Skära; Spade; Spruta; Spridare; Murslev; Övrigt
it: Attrezzo da giardinaggio compatibile: Forchetta; Rullo per il prato; Machete; Sega da potatura; Cesoie da potatura; Rastrello; Pala; Falce; Vanga; Nebulizzatore; Concimatrice; Cazzuola; Altro
pl: Zgodne narzędzie ogrodnicze: Widelec; Wał do trawy; Maczeta; Piła ogrodnicza; Sekator; Grabie; Łopata; Sierp; Szpadel; Opryskiwacz; Rozrzutnik; Kielnia; Inne
ro-RO: Unealtă de grădinărit compatibilă: Furcă; Rolă pentru gazon; Macetă; Fierăstrău pentru elagaj; Foarfece pentru elagaj; Greblă; Lopată; Seceră; Cazma; Pulverizator; Împrăștietor; Mistrie; Altele
cs: Vhodné zahradnické nářadí: Vidlička; Travní válec; Mačeta; Prořezávací pila; Zahradnické nůžky; Hrábě; Lopata; Srp; Rýč; Postřikovač; Rozmetadlo; Zednická lžíce; Jiné
vi: Dụng cụ làm vườn tương thích: Cái dĩa; Máy cán cỏ; Dao rựa; Cưa cắt tỉa; Kéo tỉa cây; Cào; Xẻng; Liềm; Thuổng; Máy phun; Thanh giằng; Bay xây; Khác
zh-CN: 兼容的园艺工具: 叉; 草坪滚压器; 弯刀; 修剪锯; 修枝大剪刀; 耙子; 铲子; 镰刀; 锹; 喷雾器; 摊开器; 泥铲; 其他
nl: Compatibel tuingereedschap: Vork; Gazonroller; Machete; Snoeizaag; Snoeischaren; Hark; Schop; Sikkel; Spade; Sproeier; Strooier; Troffel; Andere
nb: Kompatibelt hageverktøy: Gaffel; Plenrulle; Machete; Beskjæringssag; Beskjæringssakser; Rake; Spade; Sigd; Småspade; Sprøyte; Spreder; Murskje; Annet